臺灣板橋地方法院刑事判決　　　　　　　 93年度易字第727號
公　訴　人　臺灣板橋地方法院檢察署檢察官
被　　　告　乙○○
選任辯護人　邢越律師
上列被告因傷害等案件，經檢察官提起公訴（93年度偵字第8781
號、第9341號），本院判決如下：
    主  文
乙○○傷害人之身體，處拘役貳拾日，如易科罰金以佰元折算
壹日。
被訴恐嚇、強制等部分均無罪。
    事  實
一、乙○○係全民計程車聯誼會會長，因於民國91年間競選會長
    時，與該會會員甲○○心生嫌隙，嗣於92年8 月24日晚上8
    時許，在臺北市○○○路與民族東路口之海霸王餐廳，該會
    聚餐敬酒時，竟基於傷害之故意，藉故徒手毆打甲○○頭部
    2 下，致甲○○受有右眼角瘀傷1x0.5 公分、左頸擦傷5x0.
    2 公分等傷害。
二、案經甲○○訴由臺北縣政府警察局移送臺灣板橋地方法院檢
    察署檢察官偵查起訴。
    理  由
一、訊據被告乙○○固不否認有於上揭時地手推告訴人甲○○之
    事實，惟矢口否認有傷害犯行，辯稱：伊當時喝醉，經過情
    形不是很清楚，並無傷害告訴人之故意云云。辯護人則為被
    告辯稱：告訴人指訴被告毆打其臉部、頭部，核與其驗傷診
    斷書所載傷勢不符，另據在場目擊證人己○○、庚○○亦證
    稱被告僅係手推告訴人，並未毆打告訴人云云。惟查，被告
    上揭毆打告訴人致傷之犯罪事實，迭據告訴人甲○○於警詢
    、偵審中指訴歷歷，復經在場目擊證人洪萬福於偵查中結證
    稱：92年間，在臺北市○○○路、中山北路交岔口之海霸王
    餐廳，伊看到乙○○徒手毆打甲○○頭部1 下，我們就把他
    們二人拉開，之後乙○○又出手毆打甲○○等語（見93年度
    偵字第8781號偵查卷63頁、62頁），核與告訴人指訴被害情
    節相符，且被告於警詢、偵查中均曾供認有出手毆打告訴人
    之情明確（見上開偵查卷10頁反面、36頁反面、63頁），可
    見被告上開所辯因酒醉不知情云云，要屬事後卸責之詞，顯
    不足採。再告訴人確實因此受有上揭傷害，亦有臺北縣立板
    橋醫院92年8 月25日檢驗告訴人出具之驗傷診斷書1 紙附卷
    可稽，核諸告訴人檢驗結果所受之右眼角瘀傷、左頸擦傷等
    傷害，亦與告訴人指訴遭被告毆打之頭部位置大致相符。至
    證人庚○○、己○○雖於本院審理時證稱：伊等目擊被告有
    與告訴人爭執口角後，手推告訴人一下，即被伊等拉開，未
    見被告有毆打告訴人之情云云，然於上開所述事證相違，顯
    有避重就輕迴護被告之虞，不足據為對被告有利之認定。是
    綜上所述，參互印證，本件事證已臻明確，被告犯行堪以認
    定，應予依法論科。
二、核被告上揭所為，係犯刑法第277 條第1 項之傷害罪。爰審
    酌被告犯罪之動機、目的、手段、對告訴人所生危害、犯後
    態度等一切情狀，量處如主文所示之刑，併諭知易科罰金之
    折算標準，以資懲儆。
三、另公訴意旨尚謂：被告乙○○(一)於上揭時地，徒手毆打傷害
    甲○○後，並出言對甲○○恫嚇稱：「從今以後不要再讓我
    遇見你，如再見到你，就見一次打一次」等語，致甲○○心
    生畏懼；(二)另於93年2 月13日下午5 時40分許，呼叫其他全
    民計程車之司機多名前來臺北市○○路○ 段和欣客運前，以
    壬○○未依規定穿著制服為由，脅迫壬○○將其營業用之計
    程車車頂燈拔除，並對壬○○表示：「若不拔除車頂燈，以
    後便不得在該處排班」，致壬○○心生畏懼，而自行拔除車
    頂燈交予乙○○；(三)復於93年1 月11日晚上10時許（起訴書
    誤載為「93年3 月間某日」），在臺北縣三重市中興橋下，
    對戊○○恫嚇稱：「何以選隊長時，未支持其所推出之人選
    ，以後見到你一次，就要打你一次」等語，使戊○○心生畏
    懼，致生危害於生命安全，案經甲○○、壬○○、戊○○告
    訴，因認被告乙○○另涉犯刑法第305 條之恐嚇、同法第30
    4 條第1 項之強制等罪嫌云云。
    (一)按公訴人認被告乙○○涉有上開恐嚇、強制罪之犯行，無
      非以其犯罪事實業據告訴人甲○○、壬○○、戊○○於警
      詢、偵查中指訴綦詳，復經證人洪萬福、何維才於偵查中
      證述明確為其論據。惟訊據被告乙○○堅決否認有上開恐
      嚇、強制等犯行，辯稱：伊並無出言恐嚇甲○○；至壬○○係因未依聯誼會規定穿著制服排班，經稽查人員通知伊
      去處理，伊到現場係勸說壬○○如不穿制服就不要掛全民
      計程車聯誼會之燈殼排班，以免破壞全民計程車之形象，
      後來是壬○○自己將燈殼拿下來，伊並無威脅他；另戊○○係因伊當龍門車隊隊長時，擔任伊之財務長，但之後伊
      卸任移交時，戊○○未將車隊財務整理移交下任隊長，當
      時伊係與戊○○討論該事，新任之龍門車隊隊長辛○○、
      財務長癸○○亦有在場，雙方雖有爭執，但伊並無出言恐
      嚇他等語。
    (二)按犯罪事實應依證據認定之，無證據不得認定其犯罪事實
      ，刑事訴訟法第154 條第2 項定有明文。而所謂證據，係
      指足以證明被告確有犯罪行為之積極證據而言，該項證據
      須適於為被告犯罪之證明者，始得採為斷罪之資料；再告
      訴人之告訴，係以使被告受刑事訴追為目的，是其陳述是
      否與事實相符，仍應調查其他證據以資審認（參照最高法
      院69年臺上字第4913號、52年臺上字第1300號等判例要旨
      ）。又按認定犯罪事實所憑之證據，必須達於一般人均可
      得確信其為真實之程度，而無合理之懷疑存在時，始得據
      為被告有罪之認定，倘若犯罪事實之證明尚未達此一程度
      ，仍有合理之懷疑存在，則應為被告有利之推定，仍不能
      遽為被告有罪之判斷，此亦為刑事訴訟法第154 條，犯罪
      事實應依證據認定之證據裁判原則，及因保障被告人權，
      無罪推定原則之所在（參見最高法院76年度臺上字第4986
      號判例、91年度臺上字第39號刑事判決等意旨）。經查：
      (1)被告被訴恐嚇告訴人甲○○部分，雖告訴人甲○○於警
        詢、偵審均指訴被告有出言恐嚇之情，並經證人洪萬福
        於偵查中證述指稱屬實云云，然另有在旁陪同被告敬酒
        之在場證人庚○○、己○○於本院審理時均證稱：當時
        現場很吵，並未聽到被告對甲○○講什麼等語（見本院
        93年11月24日審判筆錄27頁至36頁），且衡諸告訴人甲○○於警詢曾指稱：被告係因伊於會長選舉時支持另一
        候選人洪萬福，而與之發生嫌隙等語（見上開偵查卷18
        頁），而案發當時告訴人又係陪同洪萬福前往聚餐（見
        本院上開審判筆錄6 頁），可見告訴人甲○○與證人洪
        萬福間交情匪淺等情，證人洪萬福上開指證，不免有偏
        袒告訴人甲○○之虞，是依首開說明，僅憑告訴人甲○○之指訴及證人洪萬福之證述，被告此部分被訴恐嚇犯
        行，尚難完全證明確信為真實，仍有可質疑之處，自不
        能遽為被告有罪之認定。
      (2)次查被告被訴恐嚇、強制告訴人壬○○部分，公訴意旨
        雖引據告訴人壬○○於警詢、偵查中之指訴及證人何維
        才於偵查中之證述云云。然證人何維才於偵查中係證稱
        ：伊並無當場目睹，是聽旁邊的司機說乙○○要來拔壬○○的燈殼，而隔天壬○○的燈殼就沒有了等語（見上
        開偵查卷54頁、55頁），並未親眼目睹被告有恐嚇、強
        制告訴人壬○○拔除全民計程車燈殼之情。又告訴人壬○○雖於警詢指訴：被告率領3 、40部計程車司機，將
        伊包圍，不准伊離開，並強行爬上伊車頂搶走計車程燈
        殼，不讓伊營業，並放話說不照伊意思去做，就不要在
        此排班云云，然其於偵查中則稱：當天乙○○帶3 、4
        個人圍在伊旁邊，向伊表示若伊燈殼不拔給他，伊以後
        便不能在該處排班，並向伊表示若燈殼不拔給他，就不
        讓伊走，當時是伊自己將燈殼拔給乙○○云云（見上開
        偵查卷50頁、51頁），其後於偵查中又改稱：乙○○拔
        伊燈殼時，是以聚眾方式恐嚇伊拔燈殼，當時大約有20
        人，且車隊一直陸陸續續進來云云（見上開偵查卷60頁
        ），而至本院審理時則又稱：當時乙○○叫伊把車頂燈
        殼拔下來，伊就自己把燈殼拔下拿給他，伊並無聽到乙○○說如伊燈殼不拔給他，就不讓伊走或不能在該處排
        班，當時是伊自願拔下車燈等語（見本院上開審判筆錄
        11頁至20頁），可見告訴人壬○○前後指訴矛盾不一。
        況另有在場證人即當時該會副會長丁○○、稽查隊副隊
        長丙○○於本院審理時均證稱：當時乙○○係勸導告訴
        人壬○○不著制服排班即須將全民計程車車燈拔下，以
        免破壞全民計程車形象，之後壬○○即自行將燈殼拔下
        ，乙○○並無出言恐嚇或強制拔除燈殼之情等語（見本
        院94年2 月22日、94年4 月26日審判筆錄），所述情節
        顯與告訴人壬○○指訴情節不符。是本件此部分僅憑告
        訴人壬○○於警詢、偵查中之指訴，亦不足確認被告有
        被訴之恐嚇、強制等犯行。
      (3)再被告被訴恐嚇戊○○部分，經查公訴意旨之援證，僅
        有告訴人戊○○於警詢、偵查中之指訴，且另有在場證
        人即當時該會玉山車隊隊長子○○、總會總務庚○○於
        本院審理時均證稱：當時他們在吵時，伊就把他們拉開
        ，之後他們就沒有再講話了，伊並無聽到被告有對戊○○說以後見到一次打一次等語（見本院94年4 月26日審
        判筆錄8 至15頁），所述情節亦與告訴人戊○○指訴情
        節不符。是本件此部分僅憑告訴人戊○○片面之指訴，
        亦不足確認被告有被訴之恐嚇犯行。
      綜上所述，被告上開被訴恐嚇、強制等犯行，尚屬無據，
      不足確認，此外復查無其他積極證據足認被告確有上開恐
      嚇、強制等犯行，是本件此部分不能證明被告犯罪，自應
      另為無罪判決之諭知。
據上論斷，應依刑事訴訟法第299 條第1 項前段、第301 條第1
項，刑法第277 條第1 項、第41條第1 項前段，罰金罰鍰提高標
準條例第1 條前段、第2 條，判決如主文。
本案經檢察官李吉祥到庭執行職務
中　　華　　民　　國　　94　　年　　5 　　月　　10　　日
                刑事第十九庭審判長法  官  彭  全  曄
                                  法  官  劉  元  斐
                                  法  官  蕭  一  弘
以上正本證明與原本無異
如不服本判決應於送達後10日內向本院提出上訴狀
                                  書記官  梁  宜  庭
中　　華　　民　　國　　94　　年　　5 　　月　　10　　日
附錄本案論罪科刑法條全文：
刑法第277條
  傷害人之身體或健康者，處三年以下有期徒刑，拘役或一千元
以下罰金。
  犯前項之罪，因而致人於死者，處無期徒或七年以上有期徒刑
；致重傷者，處三年以上十年以下有期徒刑。
